Inventaris van het archief van het Ministerie van Justitie: Dossiers Zetelverplaatsing Vennootschappen, 1970-2006
Nationaal Archief, Den Haag
Ministerie van Justitie: Zetelverplaatsing Vennootschappen
Justitie / Zetelverplaatsing
1970-2006
J45
1.30 meter; 179 inventarisnummers.
Normale geschreven, getypte en gedrukte documenten, geen bijzondere handschriften.
Nationaal Archief, Den Haag
Ministerie van Justitie, Hoofdafdeling Privaatrecht
Het archief bevat dossiers, met vnml afschriften van notariële akten, afschriften van de Kamer van Koophandel en correspondentie betreffende zetelverplaatsingen van vennootschappen en stichtingen.
Archiefvorming
Geschiedenis van de archiefvormer
Een notaris dient een afschrift van de akte van het besluit tot zetelverplaatsing rechtspersonen naar het buitenland te zenden aan de minister van Justitie. Een naamloze vennootschap, een besloten vennootschap met beperkte aansprakelijkheid, een coöperatie, een onderlinge waarborgmaatschappij en een stichting kunnen de zetel van de rechtspersoon verplaatsen naar een plaats buiten het Koninkrijk der Nederlanden. Van het besluit tot zetelverplaatsing dient een in Nederland te verlijden notariële akte opgemaakt te worden, dan wel worden de vormen in acht genomen die voor wijziging van de statuten zijn vereist in het land waarheen de zetel wordt overgebracht. De notaris ten overstaan van wie de akte is verleden, dient onverwijld een afschrift van de akte aan de minister van Justitie te zenden. Indien de zetelverplaatsing geschiedt met inachtneming van de vormen voor wijziging van statuten, vereist in het land waarnaar de zetel wordt overgebracht, dient het bestuur dan wel de persoon die tot het nemen van het besluit tot zetelverplaatsing bevoegd is, mededeling te doen van de zetelverplaatsing aan de minister van Justitie. De notaris dient een afschrift van de akte waarin een besluit tot zetelverplaatsing is neergelegd, te zenden aan het Ministerie van Justitie, dan wel een mededeling te doen van het besluit tot zetelverplaatsing aan het Ministerie van Justitie.
Geschiedenis van het archiefbeheer
Dit archief beslaat een periode van 1970 tot en met 2006 en valt onder hoofdafdeling privaatrecht van het Ministerie van Justitie. Dit archiefbestand is niet eerder bewerkt. Er is geen verklaring van vernietiging aangetroffen en bij het ministerie van Justitie is niets bekend over eerdere vernietiging.
Het archief is in 2008 door het ministerie van Justitie overgebracht naar het Nationaal Archief, krachtens artikel 12 van de Archiefwet 1995.
Inhoud en structuur van het archief
01.01.01; 2.09
Inhoud
Het archief bevat notariële aktes inzake besluiten tot zetelverplaatsing van vennootschappen en stichtingen in afschrift aan de minister van Justitie.
Selectie en vernietiging
De selectie heeft plaatsgevonden aan de hand van een handeling uit de volgende selectielijst:
BSD 95 Preventief toezicht rechtspersonen (Stcr. 2006/43).
78:
Handeling: Het beslissen over een verzoek tot het afgeven van een verklaring van geen bezwaar over een wijziging van de akte van oprichting van een vennootschap, welke noodzakelijk wordt als een vennootschap de plaats van vestiging overbrengt naar een ander deel van het Koninkrijk der Nederlanden, als ook wanneer een vennootschap een terugplaatsing vanuit een ander deel van het Koninkrijk der Nederlanden wil realiseren of wanneer een vennootschap een overplaatsing of terugplaatsing wil realiseren binnen Nederland.
Periode: 1945 –
Waardering: B 6
Na selectie kwamen geen stukken in aanmerking voor vernietiging.
Ordening van het archief
De dossiers zijn primair geordend op rechtsvorm: vennootschap of stichting. Secundair is de ordening op nummer van de zetelverplaatsing die de zorgdrager aan de dossiers heeft toegekend. Bij bewerking is echter gekozen om de dossiers alfabetisch te ordenen.
Aanwijzingen voor de gebruiker
Openbaarheidsbeperkingen
Volledig openbaar.
Materiële beperkingen
Aanvraaginstructie
Openbare archiefstukken kunnen online worden aangevraagd en gereserveerd. U kunt dit ook via de terminals in de studiezaal van het Nationaal Archief doen. Om te kunnen reserveren dient u de volgende stappen te volgen:
U maakt een profiel aan op www.gahetna.nl, en logt vervolgens in
Via de archiefinventaris (alleen de beschrijvingen met rode nummers) selecteert u het gewenste archiefstuk door op de knop 'Reserveren' te klikken
In het volgende scherm geeft u aan op welke dag u het archiefstuk wilt inzien
Indien u zich bevindt in de studiezaal en een tafelnummer heeft ontvangen kunt u dit nummer vermelden. Als u geen tafelnummer heeft kunt u tafelnummer 777 laten staan
Vervolgens bevestigt u uw reservering door deze te versturen.
Verwant materiaal
Beschikbaarheid van kopieën
Beschrijving van de series en archiefbestanddelen
- Registratie van zetelverplaatsing van vennootschappen., 1970-2006; div. nrs.; 174 omslagen
  5.095-0078-01 Minister Van Justitie
  - ACF International NV 1982-1983, 181; 1 omslag
  - Adero Holding NV 1983-1985, 187; 1 omslag
  - Agesca NV 1984-1985, 204; 1 omslag
  - America Bio NV 1983, 182; 1 omslag
  - Amro Bank Overseas NV 1987, 263; 1 omslag
  - Amro Participation Company NV 1988, 268; 1 omslag
  - Amro Trust Corporation NV 1986-1987, 254; 1 omslag
  - Amro Trust (Sint Maarten) NV 1987, 259; 1 omslag
  - Amro Trust 1986-1987, 257; 1 omslag
  - AnkerCoal Group NV 1985, 218; 1 omslag
  - B.A.I.I. Finance Company NV 1988, 264; 1 omslag
  - Banq de Suez Nederland International NV 1985, 207; 1 omslag
  - Bayer International Finance NV 1979-1980, 118; 1 omslag
  - Beheersmaatschappij Maveste NV 1983-1982, 180; 1 omslag
  - Beleggingsmaatschappij Belvena NV 1985, 56; 1 omslag
  - Beleggingsmaatschappij Belvo NV 1983-1984, 191; 1 omslag
  - Beleggingsmaatschappij Cosmopoliet NV 1986, 249; 1 omslag
  - Berlin Investment Company NV 1981-1982, 146; 1 omslag
  - Billingham Corporation NV 1980-1981, 124; 1 omslag
  - Britoil Overseas Holdings NV 1985, 212; 1 omslag
  - Brookmont Corporation NV 1979-1981, 128; 1 omslag
  - Browning Investments NV 1982-1983, 162; 1 omslag
  - Bührmann-Tetterode Antilliana NV 1988, 266; 1 omslag
  - Burlingame Corporation NV 1980-1981, 129; 1 omslag
  - Cadbury Schweppes Investments (Netherlands Antilles) NV 1988, 265; 1 omslag
  - Cadmon Corporation NV 1981-1982, 141; 1 omslag
  - Cansoro Investment Company NV 1978-1981, 107; 1 omslag
  - Cantab Holdings NV 1983, 183; 1 omslag
  - Caprera NV 1981-1984, 202; 1 omslag
  - Caribbean Depositary Company NV 1986, 237; 1 omslag
  - Caribbean Management Company NV 1986, 240; 1 omslag
  - Caribbean Participation Company NV 1986, 233; 1 omslag
  - Cecilinvest NV 1982-1983, 174; 1 omslag
  - Cedarhurst Corporation NV 1980-1981, 125; 1 omslag
  - Chene Venture NV 1985, 217; 1 omslag
  - Claverton Corporation NV 1981, 119; 1 omslag
  - Cleval NV 1986-1987, 255; 1 omslag
  - Coertal NV 1983-1988, 190; 1 omslag
  - Curacao Reinsurance Investment Company NV 1979-1985, 154; 1 omslag
  - Dartford Company NV 1979-1981, 136; 1 omslag
  - Demico NV 1986, 247; 1 omslag
  - Deteck Invest NV 1986, 229; 1 omslag
  - Deutsche Bank Finance NV 1984-1985, 195; 1 omslag
  - Domp Investments NV 1983-1984, 192; 1 omslag
  - Effectenbewaarbedrijf PHP NV 1986, 243; 1 omslag
  - Energy International NV 1986, 253; 1 omslag
  - Enos Investment Company NV 1978-1981, 103; 1 omslag
  - F Van Lanschot Bankiers NV 1982-1983, 165; 1 omslag
  - F. van Lanschot Beleggingen BV 2003, 278; 1 omslag
  - F Van Lanschot Overseas NV 1982-1983, 166; 1 omslag
  - Farrendon Corporation NV 1980-1981, 134; 1 omslag
  - FBC Investments NV 1979, 116; 1 omslag
  - Finier NV 1982-1983, 160; 1 omslag
  - Fiparco NV 1981-1982, 147; 1 omslag
  - Flushing Finance Company NV 1985-1988, 188; 1 omslag
  - Frajoma NV 1982-1983, 179; 1 omslag
  - Frascati Holding NV 1985, 227; 1 omslag
  - Furness NV 1984, 196; 1 omslag
  - Gabor NV 1979, 115; 1 omslag
  - Gail Corporation NV 2005-2006, 279; 1 omslag
  - General Tugboat Company NV 1981-1982, 143; 1 omslag
  - Giljaam Holding NV 1985, 226; 1 omslag
  - GKN Finance (Netherlands Antilles) NV 1985, 209; 1 omslag
  - Glenwood NV 1982-1983, 163; 1 omslag
  - Grantham Corporation NV 1979-1981, 132; 1 omslag
  - Handamar NV 1976-1979, 102; 1 omslag
  - Harbour Towing and Service Company NV 1981-1982, 144; 1 omslag
  - Harrogate Corporation NV 1978-1981, 133; 1 omslag
  - Hazelton Company NV 1980-1981, 131; 1 omslag
  - Heineken Finance NV 1983-1987, 168; 1 omslag
  - Henson Investments NV 1979, 112; 1 omslag
  - High Grove Farms NV 1985, 220; 1 omslag
  - Hunter Douglas International NV 1970-1979, 109; 1 omslag
  - Hunterdon Company NV 1980-1981, 137; 1 omslag
  - Ibeco NV 1980-1984, 110; 1 omslag
  - International Masters Publishers NV 1988-1989, 267; 1 omslag
  - Intimis Management Company NV 1986, 236; 1 omslag
  - Jeadiro 2 NV 1987, 260; 1 omslag
  - Jocomar Holding NV 1985, 224; 1 omslag
  - Kampheide NV 1989-1990, 270; 1 omslag
  - Katharininvest NV 1982-1983, 175; 1 omslag
  - Kingsmere Corporation NV 1979-1981, 135; 1 omslag
  - Landing Investments NV 1985, 222; 1 omslag
  - Lauriston Company NV 1979-1981, 130; 1 omslag
  - Linser NV 1982-1983, 161; 1 omslag
  - Locum NV 1986, 239; 1 omslag
  - Lynmar NV 1979, 111; 1 omslag
  - Maatschappij Tertium NV 1982, 145; 1 omslag
  - Madjeston Farms NV 1985, 221; 1 omslag
  - Makro Holding NV 1985, 208; 1 omslag
  - Margada NV 1978-1979, 106; 1 omslag
  - Maurits Holding NV 1985, 223; 1 omslag
  - Mawad Investment NV 1989, 269; 1 omslag
  - Mondial NV 1986-1987, 256; 1 omslag
  - Natinco NV 1982-1983, 158; 1 omslag
  - Nationale Trust Maatschappij (Nederlandse Antillen) NV 1986-1987, 258; 1 omslag
  - Nederlandse Credietbank (Overseas) NV 1984-1985, 203; 1 omslag
  - Norrington NV 1980-1981, 120; 1 omslag
  - Nowa Holding NV 1985, 228; 1 omslag
  - NRG Antillean Reinsurance Company NV 1979-1985, 152; 1 omslag
  - NRG Curacao Currency Centre NV 1982-1985, 153; 1 omslag
  - NRG Curacao Holding Company NV 1982-1985, 151; 1 omslag
  - Orphan Holding Company NV 1984-1985, 206; 1 omslag
  - Orphan Publishing Company NV 1984-1985, 205; 1 omslag
  - Pampus Investments NV 1985, 211; 1 omslag
  - Panorama NV 1985-1987, 215; 1 omslag
  - Parnassia NV 1981-1982, 142; 1 omslag
  - Pepaulinvest NV 1983, 176; 1 omslag
  - Pierson Capital Management (Antilles) NV 1986, 231; 1 omslag
  - Pierson, Heldring en Pierson (Curacao) NV 1986, 245; 1 omslag
  - Pierson, Heldring en Pierson (NA) NV 1986, 246; 1 omslag
  - Pierson, Heldring en Pierson (Sint Maarten) NV 1986, 248; 1 omslag
  - Pierson Oil Ventures NV 1986, 242; 1 omslag
  - Pierson Pension Management Services NV 1986, 244; 1 omslag
  - Pierson Trust (Curacao) NV 1985-1986, 238; 1 omslag
  - Pierson Trust (Sint Maarten) NV 1986, 232; 1 omslag
  - Priemco Investment NV 1989-1990, 271; 1 omslag
  - Prins Sellmeijer Investment NV 1989, 272; 1 omslag
  - Rabobank Curacao NV 1983-1997, 186; 1 omslag
  - Rebrina Beleggingsmaatschappij NV 1973-1992, 66; 1 omslag
  - Redland Investments NV 1977-1982, 155; 1 omslag
  - Reltex NV 1984, 201; 1 omslag
  - Ridgecor NV 1978-1983, 156; 1 omslag
  - Robinvest NV 1982-1983, 177; 1 omslag
  - Roelinvest NV 1982-1983, 178; 1 omslag
  - Rorento NV 1976-1987, 99; 1 omslag
  - Schlumberger NV 1973-1988, 29; 1 omslag
  - Selected Preferred Holdings NV 1986, 230; 1 omslag
  - Shipping Company Stella I NV 1984, 197; 1 omslag
  - Shipping Company Stella II NV 1984, 198; 1 omslag
  - Shipping Company Stella III NV 1984, 199; 1 omslag
  - Shipping Company Stella IV NV 1984, 200; 1 omslag
  - SHV Finance Company NV 1983-1988, 189; 1 omslag
  - SHV Holdings NV 1980-1987, 150; 1 omslag
  - Slipstream NV 2005-2006, 280; 1 omslag
  - Southern Investments NV 1982-1983, 157; 1 omslag
  - Spaarne Investments NV 1985, 225; 1 omslag
  - Standard Beleggingsmaatschappij NV 1972-1992, 62; 1 omslag
  - Sycamore Venture NV 1985, 214; 1 omslag
  - Taras Investments Curaçao NV 1987, 261; 1 omslag
  - The AMAR Hotel Investment Corporation NV 1983-1985, 193; 1 omslag
  - The Offshore Management Corporation NV 1986, 235; 1 omslag
  - Thybo Beta Finance NV 1977-1981, 139; 1 omslag
  - Thybo Delta Finance NV 1982-1983, 185; 1 omslag
  - Thybo Gamma Finance NV 1982-1983, 184; 1 omslag
  - Thyssen-Bornemisza NV 1979-1981, 113; 1 omslag
  - Thyssen-Bornemisza NV 1980, 114; 1 omslag
  - Tidamon NV 1981-1982, 140; 1 omslag
  - Tiger Development Corporation NV 1985, 219; 1 omslag
  - Torarica NV 1987-1988, 262; 1 omslag
  - Trans Continental Holdings NV 1983-1984, 194; 1 omslag
  - Trebor NV 1982-1983, 170; 1 omslag
  - Unilever Becumij NV 1990-1991, 276; 1 omslag
  - Vendex NV 1977-1979, 100; 1 omslag
  - Vendorisk NV 1977-1979, 117; 1 omslag
  - Vitol Holding NV 1985, 210; 1 omslag
  - VNU Curacao NV 1986, 250; 1 omslag
  - VNU Finance NV 1986, 252; 1 omslag
  - VNU Investment NV 1986, 251; 1 omslag
  - Wareham Corporation NV 1980-1981, 121; 1 omslag
  - Weeping Willow Venture NV 1985, 213; 1 omslag
  - Wellfleet Corporation NV 1980-1981, 126; 1 omslag
  - Westerham Company NV 1980-1981, 138; 1 omslag
  - Williston Corporation NV 1979-1981, 122; 1 omslag
  - Wilma Finance Corporation NV 1982-1983, 173; 1 omslag
  - Wilma International NV 1982-1984, 172; 1 omslag
  - Wingham Company NV 1980-1981, 123; 1 omslag
  - Winvest NV 1990-1991, 275; 1 omslag
  - Wolsey NV 1982-1983, 159; 1 omslag
  - Woodmere Corporation NV 1980-1981, 127; 1 omslag
  - Xalasis Investment Company NV 1987-1981, 105; 1 omslag
  - Yvomante Corporation NV 1986, 241; 1 omslag
  - Zonet Corporation NV 1986, 234; 1 omslag
  - Zuidam NV 1977-1979, 108; 1 omslag
- Registratie van zetelverplaatsing van stichtingen., 1983-1992; 171, 216, 273-274, 277; 5 omslagen
  - Stichting Administratie Kantoor Wilma 1983, 171; 1 omslag
  - Stichting Administratiekantoor Pakhoed 1990, 274; 1 omslag
  - Stichting Bewaarder Institutionele Fondsen van de Robeco Groep 1990-1992, 277; 1 omslag
  - Stichting Pakhoed 1990, 273; 1 omslag
  - Stichting Trust Prioriteitsaandeel Smit Internationaal 1985-1986, 216; 1 omslag